臺灣桃園地方法院刑事裁定  
111年度聲字第1587號
聲  請  人  臺灣桃園地方檢察署檢察官
受  刑  人  李永威



上列聲請人因受刑人數罪併罰有二裁判以上，聲請定其應執行之
刑（111年度執聲字第1088號），本院裁定如下：
    主  文
李永威所犯如附表所示之罪，所處如附表所示之刑，應執行有期
徒刑陸年柒月。
    理  由
一、聲請意旨略以：受刑人李永威因犯詐欺等案件，先後經判決
    確定如附表，經受刑人聲請應依刑法第53條及第51條第5款
    及第50條第2項，定其應執行之刑，爰依刑事訴訟法第477條
    第1項聲請裁定等語。
二、按裁判確定前犯數罪者，併合處罰之。但有下列情形之一者
    ，不在此限：一、得易科罰金之罪與不得易科罰金之罪；二
    、得易科罰金之罪與不得易服社會勞動之罪；三、得易服社
    會勞動之罪與不得易科罰金之罪；四、得易服社會勞動之罪
    與不得易服社會勞動之罪；前項但書情形，受刑人請求檢察
    官聲請定應執行刑者，依第51條規定定之；數罪併罰，有二
    裁判以上者，依刑法第51條之規定，定其應執行之刑；刑法
    第50條、第53條分別定有明文。次按已經定應執行刑確定之
    各罪，除因增加經另案判決確定合於數罪併罰之其他犯罪，
    或原定應執行刑之數罪中有部分犯罪，因非常上訴、再審程
    序而經撤銷改判，或有赦免、減刑等情形，致原裁判定刑之
    基礎已經變動，或其他客觀上有責罰顯不相當之特殊情形，
    為維護極重要之公共利益，而有另定應執行刑之必要者外，
    法院應受原確定裁定實質確定力之拘束。法院再就各該罪之
    全部或部分重複定其應執行刑，前後二裁定對於同一宣告刑
    重複定刑，行為人顯有因同一行為遭受雙重處罰之危險，自
    均屬違反一事不再理原則，不以定刑之各罪範圍全部相同者
    為限；而定應執行刑，不僅攸關國家刑罰權之行使，於受刑
    人之權益亦有重大影響，除顯無必要或有急迫情形外，法院
    於裁定前，允宜予受刑人以言詞、書面或其他適當方式陳述
    意見之機會，程序保障更加周全（最高法院刑事大法庭110
    年度台抗大字第489號裁定意旨可參）。又按法律上屬於自
    由裁量之事項，有其外部性界限及內部性界限，並非概無拘
    束。依據法律之具體規定，法院應在其範圍選擇為適當之裁
    判者，為外部性界限；而法院為裁判時，應考量法律之目的
    ，及法律秩序之理念所在者，為內部性界限；法院為裁判時
    ，二者均不得有所踰越。在數罪併罰，有二裁判以上，定其
    應執行之刑時，固屬於法院自由裁量之事項，然仍應受前揭
    外部性界限及內部性界限之拘束；上開更定之應執行刑，不
    應比前定之應執行刑加計其他裁判所處刑期後為重，否則即
    與法律秩序理念及法律目的之內部界限有違，難認適法（最
    高法院80年台非字第473 號判例、93年度台非字第192 號判
    決意旨參照）。復按數罪併罰，分別宣告多數有期徒刑者，
    於各刑中之最長期以上，各刑合併之刑期以下，定其刑期，
    但不得逾30年，刑法第51條第5 款定有明文；乃因刑罰之科
    處，應以行為人之責任為基礎，考量人之生命有限，刑罰對
    被告造成之痛苦程度，係以刑度增加而生加乘成效果，而非
    等比方式增加，如以實質累加方式執行，刑責恐將偏重過苛
    ，不符現代刑事政策及刑罰之社會功能，故透過定應執行刑
    程式，採限制加重原則，授權法官綜合斟酌被告犯罪行為之
    不法與罪責程度、各罪彼此間之關聯性（例如數罪犯罪時間
    、空間、各行為所侵害法益之專屬性或同一性、數罪對法益
    侵害之加重效應等）、數罪所反應被告人格特性與傾向、對
    被告施以矯正之必要性等，妥適裁量最終具體應實現之刑罰
    ，以符罪責相當之要求。因此，法院於酌定執行刑時，應體
    察法律恤刑之目的，為妥適之裁量，俾符合實質平等原則（
    最高法院105 年度台抗字第626 號裁判意旨參照）。末依刑
    法第53條之規定，定其應執行之刑者，由該案犯罪事實最後
    判決之法院之檢察官，聲請該法院裁定之，刑事訴訟法第47
    7條第1項亦定有明文。
三、經查：
　㈠本件附表編號1至13所示之罪，雖曾經臺灣基隆地方法院（下
    稱基隆地院）以110年度聲字第334號裁定定應執行之刑，惟
    依最高法院110年度台抗大字第489號刑事大法庭裁定之意旨
    所示，核屬於「除因增加經另案判決確定合於數罪併罰之其
    他犯罪」而有另定應執行刑之必要之情形。從而，依前開大
    法庭裁定之意旨，本件檢察官聲請定執行刑，並無有違反一
    事不再理原則之情形，本院自可就附表所示各罪，更定其應
    執行刑，先予敘明。
　㈡受刑人現在法務部○○○○○○○執行中，有臺灣高等法院被告前案
    紀錄表在卷可查，是本院不克於即日內提訊到庭聽取其意見
    ，因定應執行之刑乃「最速件」處理案件，為免影響受刑人
    權益，故認本件有急迫情形；又本院考量受刑人就本件不得
    易科罰金與得易科罰金或得易服社會勞動之案件，聲請定其
    應執行刑，有「臺灣桃園地方檢察署依102年1月23日修正之
    刑法第50條調查受刑人是否聲請定應執行刑調查表」在卷可
    佐，是受刑人既已以書面方式表示其意見，且本院於裁量時
    ，既受內、外部界限之約束，並予從寬酌定，應顯無必要另
    予受刑人陳述意見之必要。
　㈢受刑人所犯如附表所示之各罪，前經法院判處如附表所示之
    刑，均分別確定在案，且各罪均為最先一罪裁判確定前所犯
    ，本院亦為最後事實審法院，有各該刑事判決書及本院被告
    前案紀錄表在卷可稽。又附表編號6、12、14所示之罪所處
    之刑為得易科罰金，附表編號1至5、7至11、13所示之罪所
    處之刑為不得易科罰金，合於刑法第50條第1項但書第1款之
    情形，須經受刑人請求檢察官聲請定其應執行刑，始得依刑
    法第51條之規定定其應執行刑。茲檢察官依受刑人之請求，
    聲請就附表所示各罪定其應執行之刑，有「臺灣桃園地方檢
    察署依102年1月23日修正之刑法第50條調查受刑人是否聲請
    定應執行刑調查表」在卷可佐，本院審核認聲請為適當，應
    予准許。惟參照前揭說明，本院定應執行刑，不得逾越刑法
    第51條第5款所定法律之外部界限，即不得重於附表編號1至
    14所示各罪宣告刑之總和，亦應受內部界限之拘束，即不得
    重於附表編號1至13所定應執行刑及附表編號14宣告刑期之
    總和。另附表編號1至5、7至11、13、14均為詐欺罪，其等
    罪質、犯罪型態均屬相同，另編號6為施用毒品罪、編號12
    為侵占罪，爰審酌受刑人所犯數罪所反映之人格特性、所侵
    犯者於合併處罰時責任非難之程度、實現刑罰經濟之功能、
    數罪對法益侵害之加重效應及如附表所示之各罪宣告刑總和
    上限等內、外部性界限，爰就如附表所示各罪所處之刑，定
    其應執行之刑如主文所示。併援引「臺灣桃園地方檢察署受
    刑人李永威定應執行刑案件一覽表」資為附表。
四、依刑事訴訟法第477條第1項，刑法第50條第1項但書第1款、
    第2項、第53條、第51條第5款，裁定如主文。
中　　華　　民　　國　　111 　年　　6 　　月　　8 　　日
                  刑事第十四庭  法　官　吳天明
以上正本證明與原本無異。
如不服本裁定，應於裁定送達後5 日內向本院提出抗告狀。
                                書記官  高慈徽
中　　華　　民　　國　　111 　年　　6 　　月　　8 　　日